【裁判字號】    98,訴,1245
【裁判日期】    981207
【裁判案由】    違反毒品危害防制條例
【裁判全文】
臺灣屏東地方法院刑事判決              98年度訴字第1245號
公  訴  人  臺灣屏東地方法院檢察署檢察官
被      告  甲○○
                    （現在臺灣屏東監獄執行中）
上列被告因違反毒品危害防制條例案件，經檢察官提起公訴（98
年度毒偵字第1660號），被告於準備程序中就被訴事實為有罪陳
述，經本院告知簡式審判程序之旨，並聽取當事人意見後，本院
合議庭裁定由受命法官獨任依簡式審判程序審理，判決如下：
    主  文
甲○○施用第一級毒品，累犯，處有期徒刑壹年貳月。
    事  實
一、甲○○前於民國88年間，因施用毒品案件，經法院裁定送觀
    察勒戒後，認有繼續施用毒品傾向，再經法院裁定送強制戒
    治後，因認無繼續執行之必要，而於89年3 月24日停止其處
    分，所餘戒治期間付保護管束，並於89年8 月12日執行期滿
    ，經臺灣屏東地方法院檢察署檢察官以89年度戒毒偵字第35
    2 號為不起訴處分確定。又於93、94年間，因施用毒品等案
    件，分別經本院以93年度訴字第913 號判處應執行有期徒刑
    1 年8 月確定、臺灣高雄地方法院以94年度訴字第3473號判
    處有期徒刑10月（後減刑為有期徒刑5 月確定），並於96年
    7 月16日接續執行完畢。詎其仍不知悔改，明知海洛因業經
    公告列為毒品危害防制條例之第一級毒品，不得持有、施用
    ，竟基於施用第一級毒品之犯意，於98年6 月6 日7 時許，
    在屏東縣枋山鄉楓港村南平55號住處內，以將海洛因粉末摻
    入香菸後點燃吸食煙霧之方式，施用第一級毒品海洛因1 次
    。嗣於98年6 月6 日19時30分許，在屏東縣枋山鄉○○村○
    道台26線南下路段，甲○○因另案通緝為警查獲，乃於具有
    偵查職權機關尚未發覺上揭犯行前，主動向警方自首供出，
    進而接受本件裁判。
二、案經屏東縣政府警察局枋寮分局報告臺灣屏東地方法院檢察
    署檢察官偵查起訴。
    理  由
一、本件係依刑事訴訟法第273 條之1 第1 項行簡式審判程序，
    其證據調查依同法第273 條之2 所定原不受審判外陳述排除
    之限制；又被告對於卷內各項證據亦不爭執證據能力，復無
    事證顯示有何違法取得或類此瑕疵之情，故卷內所列各項證
    據，自均有證據能力，合先敘明。
二、上揭犯罪事實，業據被告坦承不諱，又其於查獲後為警採集
    尿液送驗結果，亦呈可待因、嗎啡陽性反應，有臺灣檢驗科
    技股份有限公司濫用藥物尿液檢驗報告、被告之尿液送驗代
    號與姓名對照表等件為憑（見警卷第8-9 頁）。是認被告之
    自白與事實相符，堪予採信，從而本件罪證明確，被告犯行
    洵足認定，應依法論科。
三、按毒品危害防制條例就施用毒品者，只於「初犯」及「5 年
    後再犯」2 種情形有其追訴條件之限制，倘初犯後5 年內已
    再犯，縱第3 次或第3 次以上施用毒品之時間在初犯釋放5
    年後，仍與「5 年後再犯」有別，顯見其再犯率甚高，原實
    施之觀察勒戒或強制戒治未收實效，自應逕行追訴處罰（最
    高法院97年9 月9 日97年度第5 次刑事庭會議決議參照）。
    本件被告前於89年間因施用毒品而受觀察勒戒、強制戒治執
    行後，旋於93、94年間復因施用毒品經法院判刑，業如前述
    ，並有前案紀錄表、刑案資料查註紀錄表各1 份可考，是依
    上揭說明，本案自應逕行追訴處罰。
四、按海洛因係毒品危害防制條例第2 條第2 項第1 款所定第一
    級毒品。核被告所為，係犯毒品危害防制條例第10條第1 項
    之施用第一級毒品罪。被告持有毒品之低度行為應被施用之
    高度行為所吸收，不另論罪。被告曾受如事實欄所載判刑執
    行等情，有上開前案紀錄資料足稽，其於徒刑執行完畢後，
    5 年內故意再犯本件有期徒刑以上之罪，為累犯，應依刑法
    第47條第1 項加重刑度。被告於具有偵查職權機關尚未發覺
    本件犯行前即主動供出，進而接受裁判乙節，業據被告供承
    明確，並有查獲施用毒品案件報告表所示員警查獲情形可證
    （見偵卷第7 頁、警卷第3 頁），堪認被告主動供出犯行符
    合自首要件，考量其勇於面對司法，可徵悔悟之心，爰依刑
    法第62條前段減輕刑度。本件被告同有刑之加重與減輕事由
    ，應依法先加後減之。爰審酌被告早於88年間起，迭因施用
    毒品案件，屢受觀察勒戒、強制戒治與判刑執行，仍不知戒
    斷毒癮，復而犯下本案，顯見絲毫未因歷經司法程序而收得
    教訓，原不宜寬貸，惟念及被告尚能自白罪行不諱，犯後態
    度非劣等一切情狀，量處如主文所示之刑，以資懲儆。
五、本件被告所有供其施用第一級毒品使用之香菸，業經吸食燃
    罄，為被告於本院審理中供述明確（見本院98年11月23日審
    判筆錄第4 頁），自無宣告沒收之必要，併此敘明。
據上論斷，應依刑事訴訟法第273 條之1 第1 項、第299 條第1
項前段，毒品危害防制條例第10條第1 項，刑法第11條前段、第
47條第1 項、第62條前段，判決如主文。
本案經檢察官曾士哲到庭執行職務
中    華    民    國    98    年    12     月    7    日
                  刑事第四庭    法  官   江振源
以上正本證明與原本無異
如不服本判決，應於判決送達後10日內向本院提出上訴書狀（應
附繕本），其未敘述上訴理由者，應於上訴期間屆滿後20日內補
提理由書狀於本院，上訴於臺灣高等法院高雄分院。
中    華    民    國    98    年    12      月    8   日
                                  書記官  潘豐益
附錄本判決論罪科刑法條：
毒品危害防制條例第10條
施用第一級毒品者，處六月以上五年以下有期徒刑。
施用第二級毒品者，處三年以下有期徒刑。


司法院資訊處製作；財團法人民間司法改革基金會備份。
